臺灣苗栗地方法院刑事判決
110年度訴字第346號
公  訴  人  臺灣苗栗地方檢察署檢察官
被      告  林碩鋒

                    籍設苗栗縣○○市○○里00鄰○○路000                      號


上列被告因誣告等案件，經檢察官聲請以簡易判決處刑（109年
度偵字第6820號、109年度偵字第7116號、109年度偵字第7438號
），本院認不應以簡易判決程序處刑（110年度苗簡字第98 號）
，改依通常程序審理，判決如下： 
    主  文
本件公訴不受理。
    理  由
一、公訴意旨詳如附件所載。　　
二、按被告死亡者，應諭知不受理之判決；前開判決，得不經言
    詞辯論為之，刑事訴訟法第303條第5款、第307條分別定有
    明文。
三、查本件被告甲○○業於民國111年6月22日死亡，有臺灣苗栗地
    方檢察署相驗屍體證明書1份在卷可憑，爰不經言詞辯論，
    逕諭知不受理之判決。
四、依刑事訴訟法第452條、第303條第5款、第307條，判決如主
    文。
本案經檢察官黃棋安聲請以簡易判決處刑，檢察官楊岳都到庭執
行職務。
中　　華　　民　　國　　111 　年　　7 　　月　　11 　 日
                  刑事第四庭  審判長法　官　羅貞元
　　　　　　　　　
　　　　　　　　　　　　　　　　　　法  官  申惟中
　　　　　　　　　　　　　　　　　　
　　　　　　　　　　　　　　　　　　法  官  郭世顏　　　
以上正本證明與原本無異。　　　　　　　　　　　　　　　　如不服本判決應於收受判決後20日內向本院提出上訴書狀，並應敘述具體理由。其未敘述上訴理由者，應於上訴期間屆滿後20日內向本院補提理由書(均須按他造當事人之人數附繕本)「切勿逕送上級法院」。告訴人或被害人如對本判決不服者，應具備理由請求檢察官上訴，其上訴期間之計算係以檢察官收受判決正本之日期為準。　　　　　　　　　　　　　　　　　　　　　　　　　　　　　　　　　　　　          書記官  呂  彧
中　　華　　民　　國　　111 　年　　7 　　月　　11　　日
　　
附件：
臺灣苗栗地方檢察署檢察官聲請簡易判決處刑書
                                     109年度偵字第6820號
                                     109年度偵字第7116號
                                     109年度偵字第7438號
　　被　　　告　甲○○　
上列被告因誣告等案件，業經偵查終結，認為宜以簡易判決處刑
，茲將犯罪事實及證據並所犯法條分敘如下：
　　　　犯罪事實
一、甲○○為乙○○之子，共同居住於苗栗縣○○市○○里00鄰○○街00巷
    00弄00號住處，渠等具有家庭暴力防治法第3條第2、3款所
    定之家庭成員關係。甲○○於民國109年10月1 日19時許，見
    乙○○在上開住處浴室洗澡時，竟直接把浴室門推開，並基於
    傷害犯意，拿塑膠瓶朝乙○○頭部丟擲，造成乙○○受有頭部鈍
    傷之傷害，乙○○走出浴室將上情告知夫林榮元，林榮元表示
    要報警處理，接著乙○○往林榮元方向走去，甲○○又動手推乙
    ○○，致其差點跌倒，之後林榮元欲打電話報警，甲○○將林榮
    元手上電話搶走，自行報警請警方到場處理查獲上情。
二、甲○○因上開家庭暴力行為，明知臺灣苗栗地方法院（下   
    稱苗院）司法事務官潘奕臻依乙○○聲請，於109年10月30 日
    ，以109年度司暫家護字第64號民事暫時保護令(下稱系爭 
    暫時保護令），裁定令甲○○不得對乙○○實施身體上或精神上
    不法侵害之行為，亦不得對乙○○為騷擾之行為，並應遠離乙
    ○○位於苗栗縣○○市○○里00鄰○○街00巷00弄00號之住處至少10
    0公尺，並應於109年11月10日中午12時前遷出上開處所，且
    該暫時保護令於109年11月4日，由苗栗縣警察局苗栗分局巡
    官謝欣潔在苗栗局警備隊向甲○○告誡前開保護令內容執行完
    畢。詎甲○○竟基於違反保護令之犯意，於109年11月11日14
    時5分許，返回苗栗縣○○市○○里00鄰○○街00巷00弄00號住處
    違反系爭暫時保護令，並令乙○○不堪其擾報警處理而查獲上
    情。
三、甲○○明知苗院核發系爭暫時保護令，是根據乙○○之聲請且其
    確有多次對乙○○家庭暴力行為，僅因不滿法院核發系爭暫時
    保護令，明知前揭苗院司法事務官潘奕臻是依法核發系爭暫
    時保護令，竟意圖使公務員潘奕臻受刑事處分之誣告犯意，
    故意虛構該承辦之司法事務官收受聲請人乙○○賄賂、有對價
    關係才會核發系爭暫時保護令等不實情事，於109年11月6日
    上午11時40分許，向有權接受申告而開始刑事程序之本署檢
    察官誣指上情，從而對潘奕臻提出瀆職告發，致使其有受刑
    事訴追之虞。
四、案經乙○○訴由苗栗縣警察局苗栗分局報告及本署檢察官簽分
    偵辦。
　　　　　　 證據並所犯法條
一、上開犯罪事實一部分，被告甲○○警、偵訊僅承認與告訴人乙
    ○○相處不睦及當天有到浴室質問告訴人之事實，否認有拿塑
    膠瓶打傷告訴人之傷害犯行。經查，此部分業據告訴人乙○○
    警、偵訊指證訴明確，核與證人林榮元警、偵訊證述相符，
    並有衛生福利部苗栗醫院診斷證明書1份在卷，被告傷害罪
    嫌可以認定。
二、犯罪事實二部分，業據被告甲○○警、偵訊坦承不諱，核與告
    訴人乙○○警、偵訊指證訴相符，並有臺灣苗栗地方法院 109
    年度司暫家護字第64號裁定影本、苗栗縣警察局苗栗分局保
    護令執行紀錄表及現場照片等在卷可資佐證，被告違反 保
    護令之罪嫌可以認定。
三、犯罪事實三部分，被告承認有到本署申告懷疑被告潘奕臻因
     收受乙○○賄賂才核發保護令之事實，並有本署109年11月6 
    日被告申告犯罪之筆錄在卷，而被告亦自承無證據可以提出
     證明申告上情屬實，而證人乙○○亦陳稱不認識法院的人，
    更沒有跟被告說過跟法院的人很熟關係很好等語在卷，則被
    告毫無根據誣指依法核發保護令之公務員貪污受賄，顯已涉
    犯誣告罪。
四、核被告所為，犯罪事實一部份，涉犯刑法第277條第1項之傷
    害罪嫌，犯罪事實二部分，涉犯家庭暴力防治法第61條第3
    、4款之違反保護令罪嫌，犯罪事實三部分，涉犯刑法第169
    條第1項之誣告罪嫌。上開3罪應分論併罰。
五、依刑事訴訟法第451條第1項聲請逕以簡易判決處刑。
　　此　致
臺灣苗栗地方法院
中　　華　　民　　國　 109　　年　　12　　月　　16　　日
　　　　　　　　　　　 檢　察　官　   黃棋安